【裁判字號】    98,毒抗,444
【裁判日期】    981126
【裁判案由】    毒品危害防制條例
【裁判全文】
臺灣高等法院刑事裁定                 98年度毒抗字第444號
抗  告  人
即  被  告  甲○○
上列被告因違反毒品危害防制條例案件，不服臺灣臺北地方法院
98年10月30日裁定（98年度毒聲字第 513號），提起抗告，本院
裁定如下：
    主  文
抗告駁回。
    理  由
一、原裁定意旨略以：被告甲○○於民國98年 7月底某日某時許
    ，在臺北市○○區○○路131巷29號4樓住處內，施用第二級
    毒品MDMA1次，嗣於98年8月5日凌晨3時30分許，在臺北市中
    山區○○○路785巷巷口為警查獲，並扣得第二級毒品MDMA6
    顆。上述事實業據被告於警詢、偵訊時均坦承不諱；而被告
    於上開時、地被查獲後，經警採取尿液送台灣尖端先進生技
    醫藥股份有限公司以酵素免疫分析法初篩，再以氣相層析質
    譜儀分析法確認之檢驗結果，確呈MDMA陽性之反應，此有該
    公司98年 8月14日濫用藥物檢驗報告在卷可稽；此外，並有
    MDMA 6顆扣案可資佐證。綜此，參諸上開說明所示，應認被
    告確有於前述時、地施用第二級毒品MDMA。被告施用第二級
    毒品之行為係違反毒品危害防制條例第10條第 2項施用毒品
    罪，聲請人聲請將被告送勒戒處所觀察、勒戒，經核於法並
    無不合，應予准許等語。
二、抗告意旨略以：抗告人於98年7 月底於臺北市○○區○○路
    131巷29號4 樓住處，是使用毒品K他命，於98年8月5日前從
    未使用過MDMA毒品，偵訊時亦是坦承使用K 他命，不知為何
    MDMA為陽性反應，身上之MDMA是想使用，但尚未使用過，不
    知是否檢驗之尿液有問題云云。
三、經查：
  (一)毒品施用後於尿液中可檢出之時間，乃受施用劑量及頻率、
    施用方式、飲水量之多寡、個人體質及其代謝情況等因素影
    響，因個案而異。依據Disposition of Toxic Drugs and
    Chemicals in Man第五版中記載，施用MDMA後3天內約有65%
    以原態MDMA及70%以代謝物MDA形態排泄於尿液中；一般於尿
    液中可檢出之最大時限MDMA為1至4天，亦有行政院衛生署管
    制藥品管理局92年3 月10日管檢字第0920001495號函可供參
    照。又以目前常用檢驗尿液中是否含有毒品反應之方法，有
    免疫學分析法和層析法兩類，尿液初步檢驗採免疫學分析法
    ，由於該分析法對結構類似之成分，亦可能產生反應，故初
    步檢驗呈陽性反應者，須採用另一種不同分析原理之檢驗方
    法進行確認，經行政院衛生署認可之檢驗機構採用氣相層析
    質譜儀（GC /MS）分析法。以氣相層析質譜儀分析法進行確
    認者，均不致產生偽陽性反應，亦有行政院衛生署管制藥品
    管理局92年6月20日管檢字第0920004713號函可資參考。
  (二)本件抗告人甲○○（下稱抗告人）於98年7 月底某日某時許
    施用第二級毒品MDMA之犯罪事實，業經抗告人於警詢時坦白
    承認（見偵查卷第9 頁），抗告人於偵訊中雖翻異前供，改
    口否認曾施用第二級毒品MDMA，而係施用K 他命，然抗告人
    於98年8月5日於警局時所親自採取、封緘之尿液檢體（編號
    ：039640），經送臺灣尖端先進生技醫藥股份有限公司以酵
    素免疫分析法（EIA ）初步檢驗及氣相層析質譜儀分析法（
    GC/MS）確認檢驗之結果，其檢驗結果呈MDMA類及MDA類陽性
    反應，此有該公司於98年8 月14日出具之濫用藥物檢驗報告
    、鑑定人結文、臺北市政府警察局中山分局尿液採樣書及臺
    北市政府警察局偵辦毒品案件尿液檢體委驗單各1 紙附卷可
    稽（見偵查卷第26頁、第41頁至第43頁）。足證被告於98年
    8月5日為警採尿時起回溯96小時內某時，在臺北市○○區○
    ○路131巷29號4樓住處內曾施用第二級毒品MDMA無疑，抗告
    人所辯，顯然不足採信。
  (三)從而，原審依據毒品危害防制條例第20條第 1項及觀察勒戒
    處分執行條例第3條第1項，裁定被告應送勒戒處所觀察、勒
    戒，經核並無違誤。抗告人恣意指摘原裁定違誤而提起抗告
    ，為無理由，應予駁回。
據上論結，應依刑事訴訟法第412條，裁定如主文。
中    華    民    國    98    年    11    月    26    日
                  刑事第十二庭審判長法  官  蔡永昌
                                    法  官  蔡國在
                                    法  官  蔡新毅
以上正本證明與原本無異。
不得再抗告。
                                    書記官  賴立旻
中    華    民    國    98    年    11    月    30    日


司法院資訊處製作；財團法人民間司法改革基金會備份。
